臺灣高等法院臺中分院刑事判決　　　　 100年度上訴字第89號
上　訴　人
即　被　告　羅雅惠
指定辯護人　本院公設辯護人　劉秋蘭
上列上訴人因毒品危害防制條例案件，不服臺灣臺中地方法院99
年度訴字第2878號中華民國99年11月30日第一審判決（起訴案號
：臺灣臺中地方法院檢察署99年度偵字第13345、16301號），及
移送併案審理（臺灣臺中地方法院檢察署99年度偵字第25927號
）提起上訴，本院判決如下：
    主  文
原判決撤銷。
羅雅惠犯如附表所示各罪，各處如附表所示之刑。應執行有期徒
刑拾陸年陸月，扣案之第一級毒品海洛因柒包（含包裝袋柒只，
驗餘總淨重零點玖柒公克）均沒收銷燬之；未扣案之販賣毒品
所得財物新臺幣壹萬玖仟壹佰元沒收，如全部或一部不能沒收時
，以其財產抵償之；扣案之行動電話貳支（含門號000000
0000、0000000000號之SIM卡各壹枚）、紅色皮
包壹只、米色膠帶壹團、夾鏈袋壹包、電子磅秤壹臺均沒收。
    事  實
一、羅雅惠（綽號姐仔、嫂仔）前曾因施用第一、二級毒品案件
    ，經臺灣臺中地方法院於民國九十三年十二月十五日以九十
    三年度訴緝字第四二四號判決各判處有期徒刑七月、四月，
    應執行有期徒刑十月確定，入監執行後，於九十五年四月六
    日縮刑期滿執行完畢。詎其仍不知悔改，明知海洛因係毒品
    危害防制條例第二條第二項第一款所定之第一級毒品，不得
    持有、販賣，竟基於販賣第一級毒品海洛因以營利之犯意，
    先向真實姓名年籍不詳綽號「阿弟仔」之成年男子，以每半
    錢新臺幣（下同）一萬一千元之代價，購入數量不詳之第一
    級毒品海洛因並進行分裝後，再以其所購入而為其所有之門
    號0000000000號（起訴書誤載為0000000
    000號）、0000000000號行動電話，作為販賣
    第一級毒品海洛因之聯絡工具，隨即於如附表所示之時間、
    地點，以附表各該編號所示之交易方式，先後販賣第一級毒
    品海洛因予附表各該編號所示之劉永慶等八位購毒者施用，
    合計販賣第一級毒品所得財物為一萬九千一百元。嗣因警對
    其使用之上開行動電話進行通訊監察，並於九十九年六月二
    日十三時三十分許，羅雅惠與附表編號六所示之購毒者陳鴻
    志在臺中市○區○○路二段一七一號「全聯福利中心」前進
    行交易時，為在旁埋伏之員警當場查獲（該次交易未遂），
    並扣得羅雅惠所有隨身攜帶用以裝放第一級毒品海洛因之紅
    色皮包一只，及放置於皮包內之第一級毒品海洛因六包（毛
    重合計一點五二公克）、供販賣海洛因使用之米色膠帶一團
    ，及上開供聯絡海洛因交易使用之行動電話二支（內含門號
    0000000000、0000000000號之SIM 卡
    各一枚），另扣得供羅雅惠個人施用之第二級毒品甲基安非
    他命一小包（毛重零點三公克）；復於同日十四時十五分許
    ，前往羅雅惠位在臺中市○區○○○路三段二十巷一號住處
    搜索，再查獲第一級毒品海洛因一包（毛重零點九四公克）
    、供販賣海洛因使用之電子磅秤一台、預備供海洛因分裝使
    用之夾鏈袋一包，另扣獲供羅雅惠個人施用毒品之工具吸食
    器一組、玻璃球吸食器二支、塑膠吸管杓子二支、酒精燈一
    個等物。
二、案經臺中市政府警察局（改制前為臺中縣警察局）刑事警察
    大隊報請臺灣臺中地方法院檢察署檢察官偵查起訴及移送併
    案審理。
    理  由
壹、證據能力方面：
一、按被告以外之人於偵查中向檢察官所為之陳述，除顯有不可
    信之情況者外，得為證據，刑事訴訟法第一百五十九條之一
    第二項亦有明文，而該條之立法理由係認被告以外之人（包
    括證人、鑑定人、告訴人、被害人及共同被告等）之陳述如
    在法官面前為之，因其任意陳述之信用性係在已受確定保障
    之情況下所為，自得作為證據。而現階段刑事訴訟法規定檢
    察官代表國家偵查犯罪、實施公訴，依法其有訊問被告、證
    人及鑑定人之權，證人、鑑定人且須具結，而實務運作時，
    檢察官偵查中向被告以外之人所取得之陳述，原則上均能遵
    守法律規定，不致違法取供，其可信度極高，職是，被告以
    外之人前於偵查中已具結而為證述，除反對該項供述得具有
    證據能力之一方，已釋明「顯有不可信之情況」之理由外，
    即不宜遽指該證人於偵查中之陳述不具證據能力。本件證人
    劉永慶、黃美慧、陳鴻志、陳沐川、張凱閔、楊侑昇、曾岳
    信、林俊傑、何奕賢、鄭智銘等人於偵查中在檢察官前所為
    陳述，已經依法具結，且查無有何顯不可信之情事，是其等
    於偵查中之證述，自得採為本件證據。
二、次按被告以外之人（包括證人、鑑定人、告訴人、被害人及
    共同被告等）於審判外之陳述雖不符刑事訴訟法第一百五十
    九條之一至之四等四條之規定，而經當事人於審判程序同意
    作為證據，法院審酌該言詞陳述或書面陳述作成時之情況，
    認為適當者，亦得為證據；當事人、代理人或辯護人於法院
    調查證據時，知有刑事訴訟法第一百五十九條第一項不得為
    證據之情形，而未於言詞辯論終結前聲明異議者，視為有前
    項之同意，同法第一百五十九條之五定有明文。立法意旨在
    於傳聞證據未經當事人之反對詰問予以核實，原則上先予排
    除。惟若當事人已放棄反對詰問權，於審判程序中表明同意
    該等傳聞證據可作為證據；或於言詞辯論終結前未聲明異議
    ，基於尊重當事人對傳聞證據之處分權，及證據資料愈豐富
    ，愈有助於真實發見之理念，且強化言詞辯論主義，使訴訟
    程序得以順暢進行，上開傳聞證據亦均具有證據能力。查本
    件除前開部分外，其餘本案卷內相關證人之證述、文書卷證
    資料，檢察官、被告及辯護人於本院準備程序及審理時，並
    未就有何於刑事訴訟法第一百五十九條第一項不得為證據之
    情形於本院言詞辯論終結前聲明異議，且有關本案諸證人之
    證述、文書卷證資料亦經本院於審理期日逐一提示、朗讀，
    並告以要旨，本院復審酌相關證人證述筆錄製成、文書卷證
    資料取得，並無證據顯示有何違背程序規定情事，依據上述
    之說明，均應具有證據能力。
三、又按偵查犯罪機關依法定程序監聽之錄音，係以監聽之錄音
    帶為其調查犯罪所得之證據，司法警察依據監聽錄音結果予
    以翻譯而製作之通訊監察譯文，乃該監聽錄音帶內容之顯示
    ，此為學理上所稱之「派生證據」，屬於文書證據之一種。
    於被告或訴訟關係人對其譯文之真實性發生爭執或有所懷疑
    時，法院固應依刑事訴訟法第一六五條之一第二項之規定，
    勘驗該監聽錄音帶以踐行調查證據之程序，俾確認該錄音聲
    音是否為通訊者本人及其內容與通訊監察譯文之記載是否相
    符，或傳喚該通訊者為證據調查。倘被告或訴訟關係人對該
    通訊監察譯文之真實性並不爭執，即無勘驗辨認其錄音聲音
    之調查必要性，法院於審判期日如已踐行提示通訊監察譯文
    供當事人辨認或告以要旨，使其表示意見等程序並為辯論者
    ，其所為之訴訟程序即無不合（最高法院九十七年度台上字
    第五六一號判決意旨參照）。查，本案卷內之通訊監察譯文
    ，係司法警察依臺灣臺中地方法院核發之九十九年度聲監字
    第五二八、七二六號、九十九年度聲監續字第六五九號通訊
    監察書對被告羅雅惠使用之前揭門號0000000000
    、0000000000號行動電話進行合法監聽後，根據
    監聽錄音結果予以翻譯製作而成，有上開通訊監察書（見警
    卷第一四四至一四六頁）暨通訊監察譯文在卷可稽，而檢察
    官、被告、辯護人對該等通訊監察譯文之真實性並不爭執，
    且本院於審理期日亦已踐行提示並告以要旨之程序，揆諸上
    述說明，該等通訊監察譯文應具有證據能力。
貳、實體方面：
一、上開事實，迭據被告羅雅惠於警詢、偵查、原審及本院審理
    時均坦承不諱（分見警卷第六至十三頁、偵字第一三三四五
    號卷一第六四、六五頁、原審卷第三三、五一頁、本院卷第
    五二、八一頁），核與證人劉永慶（見偵字第一三三四五號
    卷二第三至十六頁）、黃美慧（見偵字第一三三四五號卷二
    第三二至三八、六十至六二頁）、陳俊元（見本院卷第六一
    至六四頁）、陳鴻志（見偵字第一三三四五號卷二第六四至
    六九、八四至八六頁）、陳沐川（見偵偵字第一三三四五號
    卷二第九八至一０五、一四０、一四一頁）、張凱閔（見偵
    字第一三三四五號卷二第一四三至一五０、一七０、一七一
    頁）、楊侑昇（見偵字第一三三四五號卷二第一七三至一七
    七、二０七、二０八頁）、曾岳信（見偵字第一三三四五號
    卷二第一八一至一九０、二０六頁）、林俊傑（見偵字第一
    三三四五號卷二第二一一至二一五、二三六、二三七頁）、
    何奕賢（見偵字第一三三四五號卷二第二三九至二四九、二
    七五至二七七頁）、鄭智銘（見偵字第一三三四五號卷二第
    二七九至二八七、三０七、三０八頁）等人於警、偵訊中證
    述之情節大致相符；衡之海洛因係經公告之第一級毒品，無
    論持有、施用、販賣，均屬違法行為，為治安機關所嚴查，
    此為眾所週知之事實，毒品交易均於隱密下進行，其以通信
    聯絡亦鮮有明白直接以「毒品」、「海洛因」等名稱或相近
    之用語稱之，均以暗語或彼此已有默契之含混語意而為溝通
    ，故上開通訊監察譯文雖未見雙方言明購買毒品海洛因之對
    話內容，惟參酌通訊之內容及通聯之時間，核與上開證人之
    證述內容有相當之關聯性，足以補強及擔保其證述有向被告
    購買毒品海洛因之真實性。此外，本件尚有臺灣臺中地方法
    院核發之九十九年度聲監字第五二八、七二六號、九十九年
    度聲監續字第六五九號通訊監察書暨通訊監察譯文（見警卷
    第一四四至一四六頁、十七至四十頁）、監視器翻拍照片及
    搜索現場、交易地點照片（見警卷第十五、十六頁）、證人
    陳沐川持用之0000000000號行動電話個人資料（
    見偵字第一三三四五號卷二第一二六頁）等附卷可稽，且有
    被告所有之第一級毒品海洛因七包、供裝放第一級毒品海洛
    因之紅色皮包一只、供販賣海洛因使用之米色膠帶一團、電
    子磅秤一台、預備供海洛因分裝使用之夾鏈袋一包及上開供
    聯絡海洛因交易使用之行動電話二支（內含門號00000
    00000、0000000000號之SIM卡各一枚）等
    扣案可佐，而上開扣案毒品七包，經鑑定後確認為第一級毒
    品海洛因無誤（驗餘總淨重為零點九七三公克），並有行政
    院衛生署草屯療養院草療鑑字第０九九０六０００六０號鑑
    定書一紙（見警卷第一三五、一三六頁）在卷可憑，據上事
    證，被告坦認有於前揭時間、地點，分別與如附表所示之證
    人等相約交易第一級毒品海洛因之自白，均堪信為真實。
二、按販賣毒品之所謂販賣行為，須行為人主觀上有營利意圖，
    且客觀上有販入或賣出毒品行為，即足構成，至於實際上是
    否已經獲利，則非所問；必也始終無營利之意思，而以原價
    或低於原價有償讓與他人，方難謂為販賣行為，而僅得以轉
    讓罪論處（參照最高法院九十三年度臺上字第一六五一號判
    決要旨）。又販賣海洛因係政府嚴予查緝之違法行為，且海
    洛因可任意分裝或增減其分量，各次買賣之價格，當亦各有
    差異，隨供需雙方之資力、關係之深淺、需求之數量、貨源
    之充裕與否、販賣者對於資金之需求如何即殷切與否，以及
    政府查緝之態度，進而為各種不同之風險評估，而為機動性
    之調整，因之販賣之利得，除經坦承犯行，或帳冊價量均記
    載明確外，委難察得實情，是縱未確切查得販賣賺取之實際
    差價，但除別有事證，足認係按同一價格轉讓，確未牟利之
    情形外，尚難執此認非法販賣之事證有所不足，致知過坦承
    者難辭重典，飾詞否認者反得逞僥倖，而失情理之平。況販
    賣者從各種「價差」或「量差」或係「純度」謀取利潤方式
    ，或有差異，然其所圖利益之非法販賣行為目的，則屬相同
    ，並無二致；衡諸海洛因毒品取得不易，量微價高，依一般
    社會通念以觀，凡為販賣之不法勾當者，倘非以牟利為其主
    要誘因及目的，應無甘冒被查緝法辦重刑之危險，平白無端
    義務為該買賣之工作，是其販入之價格必較售出之價格低廉
    ，而有從中賺取買賣差價牟利之意圖及事實，應屬符合論理
    法則且不違背社會通常經驗之合理判斷。查被告與如附表所
    示之證人劉永慶等並非至親，若無藉此牟利之情，自無費心
    自甘承受重典，而涉犯販賣第一級毒品海洛因之必要，況被
    告坦承有施用毒品之習性，其若未能從販賣毒品中獲利，如
    何能因應每月所費不貲之施用毒品支出，是本件被告確具營
    利之意圖無疑。從而，本件事證明確，被告販賣第一級毒品
    海洛因之犯行，均堪認定，自應依法論科。
三、論罪科刑：
（一）核被告羅雅惠所為，除附表編號六以外，其餘部分均係犯
      毒品危害防制條例第四條第一項之販賣第一級毒品罪；附
      表編號六部分係犯毒品危害防制條例第四條第一項、第六
      項之販賣第一級毒品未遂罪。被告各次販賣前持有第一級
      毒品海洛因之低度行為，為各該次販賣之高度行為所吸收
      ，不另論罪。被告所犯如附表所示販賣第一級毒品既遂罪
      二十四次、販賣第一級毒品未遂罪一次，均犯意各別，行
      為互殊，應予分論併罰。檢察官移送併案審理部分（臺灣
      臺中地方法院檢察署九十九年度偵字第二五九二七號），
      因與附表編號十五部分為同一事實，本院自得併予審酌。
（二）被告前曾因施用第一、二級毒品案件，經臺灣臺中地方法
      院於九十三年十二月十五日以九十三年度訴緝字第四二四
      號判決各判處有期徒刑七月、四月，應執行有期徒刑十月
      確定，入監執行後，於九十五年四月六日縮刑期滿執行完
      畢等情，有臺灣高等法院被告前案紀錄表附卷可查，其於
      有期徒刑執行完畢後五年內故意再犯本件之罪，均為累犯
      ，除法定本刑為死刑、無期徒刑部分依法不得加重外，就
      併科罰金刑部分均依法加重其刑。
（三）被告就附表編號六所示之犯行，已著手於販賣第一級毒品
      行為而未生犯罪之結果，為未遂犯，依刑法第二十五條第
      二項規定，按既遂犯之刑減輕之。
（四）又按毒品危害防制條例第十七條第二項規定：「犯第四條
      至第八條之罪於偵查及審判中均自白者，減輕其刑。」，
      查本件被告於偵查中，雖無法一一確認如附表所示各次之
      犯行，然已坦然承認伊確有販賣海洛因之行為，其後復於
      原審及本院審理中就附表所示各次販賣第一級毒品海洛因
      之犯行均自白不諱，是被告自已符合偵、審自白之要件，
      本件均應依毒品危害防制條例第十七條第二項規定，減輕
      其刑，並就附表編號六所示之販賣第一級毒品未遂罪部分
      ，遞減輕其刑。又被告為警查獲後，雖主動供出其毒品之
      來源為綽號「阿弟仔」之成年男子，惟經本院函詢臺中市
      政府警察局，經該局答覆：「有關羅雅惠於警詢時提供毒
      品來源之上手資料予警方偵辦乙案，因提供之毒品來源上
      手資料並無明確對象及真實姓名，所提供之電話亦已停用
      ，雖經追查並法得知新持用電話，另因羅雅惠拘押在監無
      法再提供毒品來源上手其他資料可循線追查，致本局並無
      因羅雅惠提供資料而查獲毒品來源」等語，此有臺中市政
      府警察局一百年一月二十一日中市警刑字第一０００００
      一二九四號函在卷可稽（見本院卷第四十頁），是本件自
      無因被告之供述而查獲其他正犯或共犯之減輕情形，併予
      敘明。
（五）再按刑法第五十九條之減輕其刑，係裁判上之減輕，必以
      犯罪之情狀可憫恕，認為宣告法定最低度之刑猶嫌過重者
      ，始有其適用；如別有法定減輕之事由，應先依法定減輕
      事由減輕其刑後，猶嫌過重時，始得為之；若有二種以上
      法定減輕事由，仍應先依法定減輕事由遞減其刑後，猶嫌
      過重時，始得再依刑法第五十九條規定酌減其刑，最高法
      院八十八年度台上字第一八六二號判決意旨可資參照。經
      查，販賣第一級毒品罪之法定刑為「死刑或無期徒刑；處
      無期徒刑者，得併科新臺幣二千萬元以下罰金」，雖被告
      所犯如附表所示之罪刑，依上揭說明，已依毒品危害防制
      條例第十七條第二項規定減輕其刑（附表編號六部分並再
      依刑法第二十五條第二項遞減其刑），然因販賣第一級毒
      品罪，其法定刑為死刑、無期徒刑，別無其他自由刑之規
      定，刑度可謂重大，而同為販賣第一級毒品之人，其原因
      動機不一，犯罪情節未必盡同，或有大盤毒梟者，亦有中
      、小盤之分，甚或僅止於吸毒者友儕間為求互通有無而為
      販賣者亦有之，其販賣行為所造成危害社會之程度自屬有
      異，法律科處此類犯罪，所設之法定最低本刑卻同為死刑
      或無期徒刑，且處無期徒刑者，得併科新臺幣二千萬元以
      下之罰鍰，不可謂不重。於此情形，倘依其情狀處以有期
      徒刑，即足以懲儆，並可達防衛社會之目的者，自非不可
      依客觀之犯行與主觀之惡性二者加以考量其情狀是否有可
      憫恕之處，適用刑法第五十九條之規定酌量減輕其刑，期
      使個案裁判之量刑，能斟酌至當，符合比例原則。況且在
      被告坦承犯行之情形下，雖已依毒品危害防制條例第十七
      條第二項之相關規定減輕其刑，惟就其個案販賣毒品之情
      節輕重，如不能再考量有無上揭所述刑法第五十九條酌量
      減輕其刑之情形，則使被告在即便未坦承犯行之情況，仍
      可依刑法第五十九條之規定酌量減輕其刑，顯然有失衡平
      ，亦無異喪失鼓勵被告就犯行自白之立法意旨。查本件被
      告犯如附表所示之犯行，雖無視國家對於杜絕毒品危害之
      禁令，行為固屬不當，應予非難，然其各次販毒之交易金
      額，均屬量小數微之毒品交易，所獲取之利益非如販賣大
      量毒品者之動輒數十萬、數百萬元之龐大，其因一時貪念
      ，致罹重典，犯罪情節較諸販毒集團尚屬零星小額，且被
      告係單純販賣交易毒品，亦無施用強暴、脅迫之不法手段
      ，則就被告所犯如附表所示之販賣第一級毒品犯行，本院
      就其客觀之犯行與主觀之惡性二者加以考量，其犯罪情狀
      ，認在客觀上顯非不可憫恕，且附表部分，縱經依法減輕
      其刑後，仍嫌過重，難謂符合罪刑相當性及比例原則，更
      無從與大毒梟之惡行有所區隔，堪認均屬情輕法重，在客
      觀上足以引起一般之同情，難認無可憫恕之處，爰依刑法
      第五十九條之規定，酌量再遞減輕其刑。
四、原審以本案事證明確，因而對被告論罪科刑，固非無見，惟
    查：(1)毒品危害防制條例所謂販賣毒品罪，不以販入後復行
    賣出為必要，只要以營利為目的，將毒品販入或賣出，有一
    於此，其販賣毒品之犯罪即告完成。故行為人於販入毒品之
    初或賣出之時，是否有營利之意圖，攸關該罪成立與否之認
    定，事實審法院對於此項主觀意圖之有無，自應詳予調查認
    定，於判決事實詳加記載，並於理由欄內敘明其所憑之證據
    及心證理由，始為適法。查原審判決事實欄固記載被告具有
    營利之意圖，先後於附表所示之時間、地點，以附表所示之
    價格，販售毒品海洛因予證人劉永慶等購毒者，惟原審未於
    理由中說明認定被告主觀上有販賣毒品海洛因以牟利之意圖
    之依據及理由，顯有未當。(2)起訴書附表編號十部分（即原
    審判決附表編號十部分），購毒者張凱閔於警詢時雖陳稱係
    撥打被告持用之0000000000號行動電話聯繫，然
    經比對雙方之通訊監察譯文，並無此通電話聯繫紀錄，且證
    人張凱閔嗣於偵查中業已更正稱該次交易並未事先以電話聯
    繫等語（見偵字第一三三四五號卷二第一七０頁），是以該
    次交易，被告並未以0000000000號行動電話為聯
    繫工具，原審判決未予詳查，誤將內含000000000
    0號SIM卡之行動電話於該次犯行主文項下宣告沒收，容有
    未洽。(3)本件被告就其客觀之犯行與主觀之惡性二者加以考
    量，其犯罪情狀在客觀上顯非不可憫恕，且附表部分，縱經
    依法減輕其刑後，仍嫌過重，難謂符合罪刑相當性及比例原
    則，應有刑法第五十九條酌減其刑之適用。從而，本件被告
    以原審量刑過重等語，據為上訴依據，非無理由，且原審判
    決復有上開可議之處，自屬不能維持，應由本院將原判決撤
    銷改判，而所定應執行刑部分因失所附麗，亦應一併撤銷。
    爰審酌被告前曾有施用毒品遭法院判處罪刑之刑事前科紀錄
    ，有臺灣高等法院被告前案紀錄表在卷可按，顯見其素行非
    佳，其明知海洛因乃戕害他人身心之毒品，竟無視國家杜絕
    毒品犯罪之禁令，為貪圖不法利益，鋌而走險販毒，戕害國
    民身心健康，危害社會治安情節甚鉅，惡性不小，惟兼慮及
    其販賣毒品之次數、數量、各次交易金額，及其遭查獲之第
    一級毒品之數量多寡，並衡酌被告犯後均已坦承犯行，且為
    警查獲後並配合提供上手相關聯繫資料，惟因該等上手於被
    告遭逮捕後即停用電話而無從查緝，然已足認被告犯後顯有
    悔意，犯後態度堪稱良好，並審酌其生活狀況、智識程度、
    犯罪之動機、目的、手段等一切情狀，分別就其犯各罪量處
    如附表所示之刑，並定應執行刑。
五、沒收部分：
    按毒品危害防制條例第十九條第一項有關沒收之規定，係刑
    法第三十八條第一項第二款、第三項之特別規定，採義務沒
    收主義，但該條項並無如同條例第十八條第一項所定「不問
    屬於犯人與否，沒收之」之明文，自屬相對沒收主義之立法
    。是其應沒收之物，應以屬被告或共犯所有者為限。又按毒
    品危害防制條例第十九條第一項規定，犯販賣毒品罪者，其
    犯罪所得之財物均沒收之，係採義務沒收主義。故販賣毒品
    所得之對價，不問其中成本若干，利潤多少，均應全部諭知
    沒收，貫徹政府查禁煙毒之決心，以符立法本旨。又犯毒品
    危害防制條例第四條之販賣第一級或第二級毒品罪者，依同
    條例十九條第一項規定，其因犯罪所得之物沒收之，如全部
    或一部不能沒收時，追徵其價額或以其財產抵償之。經查：
（一）扣案第一級毒品海洛因部分：按以營利為目的販入毒品，
      經多次販賣後，持有剩餘毒品被查獲，其各次販賣毒品行
      為，固應併合處罰。惟該持有剩餘毒品之低度行為，應僅
      為最後一次販賣毒品之高度行為所吸收，不另論罪。則就
      該查獲之剩餘毒品，祇能於最後一次之販賣毒品罪宣告沒
      收銷燬，不得於各次販賣毒品罪均宣告沒收銷燬（最高法
      院九十七年度臺上字第四０六八號判決參照）。查扣案經
      行政院衛生署草屯療養院鑑定結果屬於第一級毒品之海洛
      因七包（驗餘總淨重為零點九七三公克），被告於原審審
      理時雖稱係供己施用毒品所用（見原審卷第五十頁反面）
      ，惟上開扣案之第一級毒品海洛因其中六包係被告於附表
      編號六所示之時、地，與證人陳鴻志進行毒品交易時，為
      警當場查獲時扣得，另一包則係於同日十四時十五分許，
      在被告位於臺中市○區○○○路三段二十巷一號住處內查
      扣，被告既坦承為警查獲時，正與證人陳鴻志進行毒品交
      易，則其所攜帶之毒品海洛因即應係欲販賣使用，且被告
      於九十九年七月二十六日偵查時亦自承扣案之海洛因七包
      是要販賣等語（見偵字第一三三四五卷一第八七頁），是
      扣案之第一級毒品海洛因七包，均堪認係被告用於本件販
      賣毒品所用或剩餘之物，故該等經查獲之毒品，揆諸前揭
      說明，應依毒品危害防制條例第十八條第一項前段規定，
      於最後一次之販賣第一級毒品罪內宣告沒收銷燬之（即附
      表編號六所示之犯行部分）。又前開扣案海洛因之包裝袋
      七只，因與其上毒品殘渣無從析離，應視同海洛因整體，
      併依毒品危害防制條例第十八條第一項前段規定，宣告沒
      收銷燬之。
（二）扣案之紅色皮包一只、米色膠帶一團、電子磅秤一台及夾
      鏈袋一包，均為被告所有而供販賣第一級毒品海洛因使用
      或分裝之物，爰一併依毒品危害防制條例第十九條第一項
      之規定，一一於各次販毒行為項下予以宣告沒收。至本件
      另扣案之第二級毒品甲基安非他命一小包（毛重零點三公
      克）、吸食器一組、玻璃球吸食器二支、塑膠吸管杓子二
      支、酒精燈一個等物，則係被告所有並供施用第一、二級
      毒品所用之物，業據被告供明在卷，顯與本件被告販毒行
      為無涉，爰不另為沒收宣告之諭知。
（三）又扣案之行動電話二支（內含門號0000000000
      、0000000000號之SIM卡各一枚），均為被告
      所有並係用以聯絡販賣第一級毒品海洛因予附表各該編號
      所示之對象所用之物（附表編號十除外），業據被告供明
      在卷（門號0000000000、000000000
      0號之SIM卡，申請人雖非被告，然被告於警詢時即已供
      述明確，陳稱上開二門號均係伊所購得，已屬其所有），
      且與附表各該編號所示之購毒者所述情節相符，並有相關
      通訊監察譯文在卷可稽，此部分即應依毒品危害防制條例
      第十九條第一項之規定，於被告各該次販毒行為項下（附
      表編號十除外）予以宣告沒收。
（四）未經扣案之販毒所得合計一萬九千一百元（起訴書附表誤
      載為一萬八千六百元），依上揭說明意旨所示，一一依毒
      品危害防制條例第十九條第一項之規定，除附表編號六因
      交易未完成，而無所得，毋庸諭知沒收外，其餘分別於附
      表各該編號項下宣告沒收，如全部或一部不能沒收，以其
      財產抵償之。
據上論斷，應依刑事訴訟法第三百六十九條第一項前段、第三百
六十四條、第二百九十九條第一項前段，毒品危害防制條例第四
條第一項、第六項、第十七條第二項、第十八條第一項前段、第
十九條第一項，刑法第十一條前段、第二十五條第二項、第四十
七條第一項、第五十九條、第五十一條第五款，判決如主文。
本案經檢察官徐松奎到庭執行職務。
中    華    民    國   100    年    4     月    7     日
            刑事第七庭    審判長法  官  林  榮  龍
                                法  官  黃  仁  松
                                法  官  王  義  閔
上列正本證明與原本無異。
如不服本判決應於收受送達後十日內向本院提出上訴書狀，其未
敘述上訴理由者，並得於提起上訴後十日內向本院補提理由書 (
均須按他造當事人之人數附繕本)「切勿逕送上級法院」。
                                書記官  王  麗  珍
中    華    民    國   100    年    4     月    8     日
 附表
┌───┬──────┬───────┬───┬────────┬─────────────┐
│編號  │時間        │地點          │對象  │交易方式、數量及│所處之刑及沒收            │
│      │            │              │      │金額（新臺幣）  │                          │
├───┼──────┼───────┼───┼────────┼─────────────┤
│ 1    │99年4月8日下│臺中市○○路上│劉永慶│劉永慶以所有之行│羅雅惠販賣第一級毒品，累犯│
│      │午1時50分許 │之丁丁藥局附近│      │動電話門號0989-5│，處有期徒刑拾貳年。未扣案│
│      │            │              │      │38442號撥打羅雅 │之販賣毒品所得新臺幣壹仟元│
│      │            │              │      │惠所有之行動電話│沒收，如全部或一部不能沒收│
│      │            │              │      │門號0000-000000 │時，以其財產抵償之。扣案之│
│      │            │              │      │號，相約購買第一│行動電話壹支（內含門號0935│
│      │            │              │      │級毒品海洛因，由│665484號SIM卡壹枚）、紅色 │
│      │            │              │      │羅雅惠於左列時、│皮包壹只、米色膠帶壹團、夾│
│      │            │              │      │地，交付一小包價│鏈袋壹包、電子磅秤壹臺均沒│
│      │            │              │      │值1000元之第一級│收。                      │
│      │            │              │      │毒品海洛因予劉永│                          │
│      │            │              │      │慶。劉永慶業已付│                          │
│      │            │              │      │清價款1000元予羅│                          │
│      │            │              │      │雅惠。          │                          │
├───┼──────┼───────┼───┼────────┼─────────────┤
│ 2    │99年4月13日 │臺中市○○○路│劉永慶│劉永慶以所有之行│羅雅惠販賣第一級毒品，累犯│
│      │上午9時20分 │與青島路交岔路│      │動電話門號0989-5│，處有期徒刑拾貳年。未扣案│
│      │許          │口附近之洗衣店│      │38442號撥打羅雅 │之販賣毒品所得新臺幣伍佰元│
│      │            │旁            │      │惠所有之行動電話│沒收，如全部或一部不能沒收│
│      │            │              │      │門號0000-000000 │時，以其財產抵償之。扣案之│
│      │            │              │      │號，相約購買第一│行動電話壹支（內含門號0935│
│      │            │              │      │級毒品海洛因，由│665484號SIM卡壹枚）、紅色 │
│      │            │              │      │羅雅惠於左列時、│皮包壹只、米色膠帶壹團、夾│
│      │            │              │      │地，交付一小包價│鏈袋壹包、電子磅秤壹臺均沒│
│      │            │              │      │值500元之第一級 │收。                      │
│      │            │              │      │毒品海洛因予劉永│                          │
│      │            │              │      │慶。劉永慶業已付│                          │
│      │            │              │      │清價款500元予羅 │                          │
│      │            │              │      │雅惠。          │                          │
├───┼──────┼───────┼───┼────────┼─────────────┤
│ 3    │99年4月28日 │同上          │劉永慶│劉永慶以所有之行│羅雅惠販賣第一級毒品，累犯│
│      │下午3時30分 │              │      │動電話門號0989-5│，處有期徒刑拾貳年。未扣案│
│      │許          │              │      │38442號撥打羅雅 │之販賣毒品所得新臺幣壹仟元│
│      │            │              │      │惠所有之行動電話│沒收，如全部或一部不能沒收│
│      │            │              │      │門號0000-000000 │時，以其財產抵償之。扣案之│
│      │            │              │      │號，相約購買第一│行動電話壹支（內含門號0935│
│      │            │              │      │級毒品海洛因，由│665484號SIM卡壹枚）、紅色 │
│      │            │              │      │羅雅惠於左列時、│皮包壹只、米色膠帶壹團、夾│
│      │            │              │      │地，交付一小包價│鏈袋壹包、電子磅秤壹臺均沒│
│      │            │              │      │值1000元之第一級│收。                      │
│      │            │              │      │毒品海洛因予劉永│                          │
│      │            │              │      │慶。劉永慶業已付│                          │
│      │            │              │      │清價款1000元予羅│                          │
│      │            │              │      │雅惠。          │                          │
├───┼──────┼───────┼───┼────────┼─────────────┤
│ 4    │99年5月2日下│臺中市○○○路│劉永慶│劉永慶以所有之行│羅雅惠販賣第一級毒品，累犯│
│      │午4時30分許 │與天津路交岔路│      │動電話門號0989-5│，處有期徒刑拾貳年。未扣案│
│      │            │口附近之楓康超│      │38442號撥打羅雅 │之販賣毒品所得新臺幣壹仟元│
│      │            │市停車場      │      │惠所有之行動電話│沒收，如全部或一部不能沒收│
│      │            │              │      │門號0000-000000 │時，以其財產抵償之。扣案之│
│      │            │              │      │號，相約購買第一│行動電話壹支（內含門號0935│
│      │            │              │      │級毒品海洛因，由│665484號SIM卡壹枚）、紅色 │
│      │            │              │      │羅雅惠於左列時、│皮包壹只、米色膠帶壹團、夾│
│      │            │              │      │地，交付一小包價│鏈袋壹包、電子磅秤壹臺均沒│
│      │            │              │      │值1000元之第一級│收。                      │
│      │            │              │      │毒品海洛因予劉永│                          │
│      │            │              │      │慶。劉永慶業已付│                          │
│      │            │              │      │清價款1000元予羅│                          │
│      │            │              │      │雅惠。          │                          │
├───┼──────┼───────┼───┼────────┼─────────────┤
│ 5    │99年5月17日 │臺中市○○○路│陳俊元│陳俊元以市內電話│羅雅惠販賣第一級毒品，累犯│
│      │上午9時35分 │與青島路交岔路│      │門號00-00000000 │，處有期徒刑拾貳年。未扣案│
│      │許          │口附近之洗衣店│      │號及公共電話04-2│之販賣毒品所得新臺幣壹仟元│
│      │            │旁            │      │0000000撥打羅雅 │沒收，如全部或一部不能沒收│
│      │            │              │      │惠所有之行動電話│時，以其財產抵償之。扣案之│
│      │            │              │      │門號0000-000000 │行動電話壹支（內含門號0987│
│      │            │              │      │號，相約購買第一│042140號SIM卡壹枚）、紅色 │
│      │            │              │      │級毒品海洛因，由│皮包壹只、米色膠帶壹團、夾│
│      │            │              │      │羅雅惠於左列時、│鏈袋壹包、電子磅秤壹臺均沒│
│      │            │              │      │地，交付一小包價│收。                      │
│      │            │              │      │值1000元之第一級│                          │
│      │            │              │      │毒品海洛因予陳俊│                          │
│      │            │              │      │元。陳俊元業已付│                          │
│      │            │              │      │清價款1000元予羅│                          │
│      │            │              │      │雅惠。          │                          │
│      │            │              │      │                │                          │
├───┼──────┼───────┼───┼────────┼─────────────┤
│ 6    │99年6月2日下│臺中市○○路2 │陳鴻志│陳鴻志以公共電話│羅雅惠販賣第一級毒品，未遂│
│      │午1時20分許 │段171號全聯福 │      │00-00000000、04-│，累犯，處有期徒刑肆年。扣│
│      │            │利中心門口    │      │00000000號撥打羅│案之第一級毒品海洛因柒包（│
│      │            │              │      │雅惠所有之行動電│含包裝袋柒只，毛重共貳點肆│
│      │            │              │      │話門號0000-00000│陸公克，驗餘淨重共零點玖柒│
│      │            │              │      │0號，相約購買價 │公克）沒收銷燬之。扣案之│
│      │            │              │      │值500元之第一級 │行動電話壹支（內含門號0987│
│      │            │              │      │毒品海洛因，尚未│042140號SIM卡壹枚）、紅色 │
│      │            │              │      │交付之際，即為警│皮包壹只、米色膠帶壹團、夾│
│      │            │              │      │於左列地點當場查│鏈袋壹包、電子磅秤壹臺均沒│
│      │            │              │      │獲，而交易未遂。│收。                      │
│      │            │              │      │                │                          │
├───┼──────┼───────┼───┼────────┼─────────────┤
│ 7    │99年5月7日晚│臺中市○○○路│陳沐川│陳沐川以所有之行│羅雅惠販賣第一級毒品，累犯│
│      │間11時5分許 │與青島路交岔路│      │動電話門號0981-1│，處有期徒刑拾貳年。未扣案│
│      │            │口附近之洗衣店│      │33030號（申租人 │之販賣毒品所得新臺幣佰元│
│      │            │旁            │      │為徐意盛）撥打羅│沒收，如全部或一部不能沒收│
│      │            │              │      │雅惠所有之行動電│時，以其財產抵償之。扣案之│
│      │            │              │      │話門號0000-00000│行動電話壹支（內含門號0987│
│      │            │              │      │0號，相約購買第 │042140號SIM卡壹枚）、紅色 │
│      │            │              │      │一級毒品海洛因，│皮包壹只、米色膠帶壹團、夾│
│      │            │              │      │由羅雅惠於左列時│鏈袋壹包、電子磅秤壹臺均沒│
│      │            │              │      │、地，交付一小包│收。                      │
│      │            │              │      │價值300元之第一 │                          │
│      │            │              │      │級毒品海洛因予陳│                          │
│      │            │              │      │沐川。陳沐川業已│                          │
│      │            │              │      │付清價款300元予 │                          │
│      │            │              │      │羅雅惠。        │                          │
├───┼──────┼───────┼───┼────────┼─────────────┤
│ 8    │99年5月8日晚│臺中市○○路東│陳沐川│陳沐川以所有之行│羅雅惠販賣第一級毒品，累犯│
│      │間7時5分許  │東服飾店門口  │      │動電話門號0981-1│，處有期徒刑拾貳年。未扣案│
│      │            │              │      │33030號（申租人 │之販賣毒品所得新臺幣佰元│
│      │            │              │      │為徐意盛）撥打羅│沒收，如全部或一部不能沒收│
│      │            │              │      │雅惠所有之行動電│時，以其財產抵償之。扣案之│
│      │            │              │      │話門號0000-00000│行動電話壹支（內含門號0987│
│      │            │              │      │0號，相約購買第 │042140號SIM卡壹枚）、紅色 │
│      │            │              │      │一級毒品海洛因，│皮包壹只、米色膠帶壹團、夾│
│      │            │              │      │由羅雅惠於左列時│鏈袋壹包、電子磅秤壹臺均沒│
│      │            │              │      │、地，交付一小包│收。                      │
│      │            │              │      │價值300元之第一 │                          │
│      │            │              │      │級毒品海洛因予陳│                          │
│      │            │              │      │沐川。陳沐川業已│                          │
│      │            │              │      │付清價款300元予 │                          │
│      │            │              │      │羅雅惠。        │                          │
├───┼──────┼───────┼───┼────────┼─────────────┤
│ 9    │99年5月10日 │臺中市○○○路│陳沐川│陳沐川以所有之行│羅雅惠販賣第一級毒品，累犯│
│      │下午5時45分 │與青島路交岔路│      │動電話門號0981-1│，處有期徒刑拾貳年。未扣案│
│      │許          │口附近之洗衣店│      │33030號（申租人 │之販賣毒品所得新臺幣伍佰元│
│      │            │旁            │      │為徐意盛）撥打羅│沒收，如全部或一部不能沒收│
│      │            │              │      │雅惠所有之行動電│時，以其財產抵償之。扣案之│
│      │            │              │      │話門號0000-00000│行動電話壹支（內含門號0987│
│      │            │              │      │0號，相約購買第 │042140號SIM卡壹枚）、紅色 │
│      │            │              │      │一級毒品海洛因，│皮包壹只、米色膠帶壹團、夾│
│      │            │              │      │由羅雅惠於左列時│鏈袋壹包、電子磅秤壹臺均沒│
│      │            │              │      │、地，交付一小包│收。                      │
│      │            │              │      │價值500元之第一 │                          │
│      │            │              │      │級毒品海洛因予陳│                          │
│      │            │              │      │沐川。陳沐川業已│                          │
│      │            │              │      │付清價款500元予 │                          │
│      │            │              │      │羅雅惠。        │                          │
├───┼──────┼───────┼───┼────────┼─────────────┤
│ 10   │99年4月20日 │臺中市○○○路│張凱閔│張凱閔與羅雅惠相│羅雅惠販賣第一級毒品，累犯│
│      │下午5時許   │與青島路交岔路│      │約購買第一級毒品│，處有期徒刑拾貳年。未扣案│
│      │            │口附近之洗衣店│      │海洛因（未以電話│之販賣毒品所得新臺幣壹仟元│
│      │            │門口          │      │聯繫），由羅雅惠│沒收，如全部或一部不能沒收│
│      │            │              │      │於左列時、地，交│時，以其財產抵償之。扣案之│
│      │            │              │      │付一小包價值1000│紅色皮包壹只、米色膠帶壹團│
│      │            │              │      │元之第一級毒品海│、夾鏈袋壹包、電子磅秤壹臺│
│      │            │              │      │洛因予張凱閔。張│均沒收。                  │
│      │            │              │      │凱閔業已付清價款│                          │
│      │            │              │      │1000元予羅雅惠。│                          │
├───┼──────┼───────┼───┼────────┼─────────────┤
│ 11   │99年5月10日 │臺中市文昌東二│張凱閔│張凱閔以所有之行│羅雅惠販賣第一級毒品，累犯│
│      │下午4時56分 │街與天津路交岔│      │動電話門號0987-1│，處有期徒刑拾貳年。未扣案│
│      │許          │路口附近      │      │84178號（申租人 │之販賣毒品所得新臺幣壹仟元│
│      │            │              │      │為邱秀鳳）撥打羅│沒收，如全部或一部不能沒收│
│      │            │              │      │雅惠所有之行動電│時，以其財產抵償之。扣案之│
│      │            │              │      │話門號0000-00000│行動電話壹支（內含門號0987│
│      │            │              │      │0號，相約購買第 │042140號SIM卡壹枚）、紅色 │
│      │            │              │      │一級毒品海洛因，│皮包壹只、米色膠帶壹團、夾│
│      │            │              │      │由羅雅惠於左列時│鏈袋壹包、電子磅秤壹臺均沒│
│      │            │              │      │、地，交付一小包│收。                      │
│      │            │              │      │價值1000元之第一│                          │
│      │            │              │      │級毒品海洛因予張│                          │
│      │            │              │      │凱閔。張凱閔業已│                          │
│      │            │              │      │付清價款1000元予│                          │
│      │            │              │      │羅雅惠。        │                          │
├───┼──────┼───────┼───┼────────┼─────────────┤
│ 12   │99年4月8日晚│臺中市○○○路│楊侑昇│楊侑昇以公共電話│羅雅惠販賣第一級毒品，累犯│
│      │間8時30分許 │與青島路交岔路│      │00-00000000、04-│，處有期徒刑拾貳年。未扣案│
│      │            │口附近之洗衣店│      │00000000號及所有│之販賣毒品所得新臺幣壹仟元│
│      │            │門口          │      │之行動電話門號  │沒收，如全部或一部不能沒收│
│      │            │              │      │0000-000000號（ │時，以其財產抵償之。扣案之│
│      │            │              │      │申租人為鍾棋安）│行動電話壹支（內含門號0935│
│      │            │              │      │撥打羅雅惠所有之│665484號SIM卡壹枚）、紅色 │
│      │            │              │      │行動電話門號0935│皮包壹只、米色膠帶壹團、夾│
│      │            │              │      │-665484號，相約 │鏈袋壹包、電子磅秤壹臺均沒│
│      │            │              │      │購買第一級毒品海│收。                      │
│      │            │              │      │洛因，由羅雅惠於│                          │
│      │            │              │      │左列時、地，交付│                          │
│      │            │              │      │一小包價值1000元│                          │
│      │            │              │      │之第一級毒品海洛│                          │
│      │            │              │      │因予楊侑昇。楊侑│                          │
│      │            │              │      │昇業已付清價款  │                          │
│      │            │              │      │1000元予羅雅惠。│                          │
├───┼──────┼───────┼───┼────────┼─────────────┤
│ 13   │99年4月19日 │同上          │楊侑昇│楊侑昇以曾岳信所│羅雅惠販賣第一級毒品，累犯│
│      │凌晨2時35分 │              │      │有之行動電話門號│，處有期徒刑拾貳年。未扣案│
│      │許          │              │      │0000-000000號撥 │之販賣毒品所得新臺幣壹仟元│
│      │            │              │      │打羅雅惠所有之行│沒收，如全部或一部不能沒收│
│      │            │              │      │動電話門號0935-6│時，以其財產抵償之。扣案之│
│      │            │              │      │65484號，相約購 │行動電話壹支（內含門號0935│
│      │            │              │      │買第一級毒品海洛│665484號SIM卡壹枚）、紅色 │
│      │            │              │      │因，由羅雅惠於左│皮包壹只、米色膠帶壹團、夾│
│      │            │              │      │列時、地，交付一│鏈袋壹包、電子磅秤壹臺均沒│
│      │            │              │      │小包價值1000元之│收。                      │
│      │            │              │      │第一級毒品海洛因│                          │
│      │            │              │      │予楊侑昇。楊侑昇│                          │
│      │            │              │      │業已付清價款1000│                          │
│      │            │              │      │元予羅雅惠。    │                          │
├───┼──────┼───────┼───┼────────┼─────────────┤
│ 14   │99年5月10日 │同上          │楊侑昇│楊侑昇以公共電話│羅雅惠販賣第一級毒品，累犯│
│      │下午3時許   │              │      │00-00000000、04-│，處有期徒刑拾貳年。未扣案│
│      │            │              │      │20000000號撥打羅│之販賣毒品所得新臺幣壹仟元│
│      │            │              │      │雅惠所有之行動電│沒收，如全部或一部不能沒收│
│      │            │              │      │話門號0000-00000│時，以其財產抵償之。扣案之│
│      │            │              │      │0號，相約購買第 │行動電話壹支（內含門號0987│
│      │            │              │      │一級毒品海洛因，│042140號SIM卡壹枚）、紅色 │
│      │            │              │      │由羅雅惠於左列時│皮包壹只、米色膠帶壹團、夾│
│      │            │              │      │、地，交付一小包│鏈袋壹包、電子磅秤壹臺均沒│
│      │            │              │      │價值1000元之第一│收。                      │
│      │            │              │      │級毒品海洛因予楊│                          │
│      │            │              │      │侑昇。楊侑昇業已│                          │
│      │            │              │      │付清價款1000元予│                          │
│      │            │              │      │羅雅惠。        │                          │
├───┼──────┼───────┼───┼────────┼─────────────┤
│ 15   │99年5月16日 │同上          │楊侑昇│楊侑昇與曾岳信合│羅雅惠販賣第一級毒品，累犯│
│      │下午4時10分 │              │      │資，由楊侑昇以曾│，處有期徒刑拾貳年。未扣案│
│      │許          │              │      │岳信所有之行動電│之販賣毒品所得新臺幣伍佰元│
│      │            │              │      │話門號0000-00000│沒收，如全部或一部不能沒收│
│      │            │              │      │8號撥打羅雅惠所 │時，以其財產抵償之。扣案之│
│      │            │              │      │有之行動電話門號│行動電話壹支（內含門號0987│
│      │            │              │      │0000-000000號， │042140號SIM卡壹枚）、紅色 │
│      │            │              │      │相約購買第一級毒│皮包壹只、米色膠帶壹團、夾│
│      │            │              │      │品海洛因，由羅雅│鏈袋壹包、電子磅秤壹臺均沒│
│      │            │              │      │惠於左列時、地，│收。                      │
│      │            │              │      │交付一小包價值  │                          │
│      │            │              │      │1000元之第一級毒│                          │
│      │            │              │      │品海洛因予楊侑昇│                          │
│      │            │              │      │。楊侑昇業已付清│                          │
│      │            │              │      │價款1000元予羅雅│                          │
│      │            │              │      │惠。            │                          │
│      │            │              │      │（99年度偵字第25│                          │
│      │            │              │      │927號移送併辦） │                          │
├───┼──────┼───────┼───┼────────┼─────────────┤
│ 16   │99年4月7日晚│臺中市○○路上│何奕賢│何奕賢以所有之行│羅雅惠販賣第一級毒品，累犯│
│      │間6時50分許 │之7-11超商門口│      │動電話門號0917-7│，處有期徒刑拾貳年。未扣案│
│      │            │              │      │08518號撥打羅雅 │之販賣毒品所得新臺幣伍佰元│
│      │            │              │      │惠所有之行動電話│沒收，如全部或一部不能沒收│
│      │            │              │      │門號0000-000000 │時，以其財產抵償之。扣案之│
│      │            │              │      │號，相約購買第一│行動電話壹支（內含門號0935│
│      │            │              │      │級毒品海洛因，由│665484號SIM卡壹枚）、紅色 │
│      │            │              │      │羅雅惠於左列時、│皮包壹只、米色膠帶壹團、夾│
│      │            │              │      │地，交付一小包價│鏈袋壹包、電子磅秤壹臺均沒│
│      │            │              │      │值500元之第一級 │收。                      │
│      │            │              │      │毒品海洛因予何奕│                          │
│      │            │              │      │賢。何奕賢業已付│                          │
│      │            │              │      │清價款500元予羅 │                          │
│      │            │              │      │雅惠。          │                          │
├───┼──────┼───────┼───┼────────┼─────────────┤
│ 17   │99年4月8日下│同上          │何奕賢│何奕賢以所有之行│羅雅惠販賣第一級毒品，累犯│
│      │午1時55分許 │              │      │動電話門號0917-7│，處有期徒刑拾貳年。未扣案│
│      │            │              │      │08518號撥打羅雅 │之販賣毒品所得新臺幣伍佰元│
│      │            │              │      │惠所有之行動電話│沒收，如全部或一部不能沒收│
│      │            │              │      │門號0000-000000 │時，以其財產抵償之。扣案之│
│      │            │              │      │號，相約購買第一│行動電話壹支（內含門號0935│
│      │            │              │      │級毒品海洛因，由│665484號SIM卡壹枚）、紅色 │
│      │            │              │      │羅雅惠於左列時、│皮包壹只、米色膠帶壹團、夾│
│      │            │              │      │地，交付一小包價│鏈袋壹包、電子磅秤壹臺均沒│
│      │            │              │      │值500元之第一級 │收。                      │
│      │            │              │      │毒品海洛因予何奕│                          │
│      │            │              │      │賢。何奕賢業已付│                          │
│      │            │              │      │清價款500元予羅 │                          │
│      │            │              │      │雅惠。          │                          │
├───┼──────┼───────┼───┼────────┼─────────────┤
│ 18   │99年4月9日晚│同上          │何奕賢│何奕賢以所有之行│羅雅惠販賣第一級毒品，累犯│
│      │間10時01許  │              │      │動電話門號0917-7│，處有期徒刑拾貳年。未扣案│
│      │            │              │      │08518號撥打羅雅 │之販賣毒品所得新臺幣伍佰元│
│      │            │              │      │惠所有之行動電話│沒收，如全部或一部不能沒收│
│      │            │              │      │門號0000-000000 │時，以其財產抵償之。扣案之│
│      │            │              │      │號，相約購買第一│行動電話壹支（內含門號0935│
│      │            │              │      │級毒品海洛因，由│665484號SIM卡壹枚）、紅色 │
│      │            │              │      │羅雅惠於左列時、│皮包壹只、米色膠帶壹團、夾│
│      │            │              │      │地，交付一小包價│鏈袋壹包、電子磅秤壹臺均沒│
│      │            │              │      │值500元之第一級 │收。                      │
│      │            │              │      │毒品海洛因予何奕│                          │
│      │            │              │      │賢。何奕賢業已付│                          │
│      │            │              │      │清價款500元予羅 │                          │
│      │            │              │      │雅惠。          │                          │
├───┼──────┼───────┼───┼────────┼─────────────┤
│ 19   │99年4月10日 │同上          │何奕賢│何奕賢以所有之行│羅雅惠販賣第一級毒品，累犯│
│      │晚間9時許   │              │      │動電話門號0917-7│，處有期徒刑拾貳年。未扣案│
│      │            │              │      │08518號撥打羅雅 │之販賣毒品所得新臺幣伍佰元│
│      │            │              │      │惠所有之行動電話│沒收，如全部或一部不能沒收│
│      │            │              │      │門號0000-000000 │時，以其財產抵償之。扣案之│
│      │            │              │      │號，相約購買第一│行動電話壹支（內含門號0935│
│      │            │              │      │級毒品海洛因，由│665484號SIM卡壹枚）、紅色 │
│      │            │              │      │羅雅惠於左列時、│皮包壹只、米色膠帶壹團、夾│
│      │            │              │      │地，交付一小包價│鏈袋壹包、電子磅秤壹臺均沒│
│      │            │              │      │值500元之第一級 │收。                      │
│      │            │              │      │毒品海洛因予何奕│                          │
│      │            │              │      │賢。何奕賢業已付│                          │
│      │            │              │      │清價款500元予羅 │                          │
│      │            │              │      │雅惠。          │                          │
├───┼──────┼───────┼───┼────────┼─────────────┤
│ 20   │99年4月13日 │臺中市○○○路│何奕賢│何奕賢以所有之行│羅雅惠販賣第一級毒品，累犯│
│      │下午2時許   │與青島路交岔路│      │動電話門號0917-7│，處有期徒刑拾貳年。未扣案│
│      │            │口附近之洗衣店│      │08518號撥打羅雅 │之販賣毒品所得新臺幣伍佰元│
│      │            │門口          │      │惠所有之行動電話│沒收，如全部或一部不能沒收│
│      │            │              │      │門號0000-000000 │時，以其財產抵償之。扣案之│
│      │            │              │      │號，相約購買第一│行動電話壹支（內含門號0935│
│      │            │              │      │級毒品海洛因，由│665484號SIM卡壹枚）、紅色 │
│      │            │              │      │羅雅惠於左列時、│皮包壹只、米色膠帶壹團、夾│
│      │            │              │      │地，交付一小包價│鏈袋壹包、電子磅秤壹臺均沒│
│      │            │              │      │值500元之第一級 │收。                      │
│      │            │              │      │毒品海洛因予何奕│                          │
│      │            │              │      │賢。何奕賢業已付│                          │
│      │            │              │      │清價款500元予羅 │                          │
│      │            │              │      │雅惠。          │                          │
├───┼──────┼───────┼───┼────────┼─────────────┤
│ 21   │99年4月19日 │臺中市○○路附│何奕賢│何奕賢以所有之行│羅雅惠販賣第一級毒品，累犯│
│      │凌晨2時30分 │近            │      │動電話門號0980-7│，處有期徒刑拾貳年。未扣案│
│      │許          │              │      │85525號撥打羅雅 │之販賣毒品所得新臺幣伍佰元│
│      │            │              │      │惠所有之行動電話│沒收，如全部或一部不能沒收│
│      │            │              │      │門號0000-000000 │時，以其財產抵償之。扣案之│
│      │            │              │      │號，相約購買第一│行動電話壹支（內含門號0935│
│      │            │              │      │級毒品海洛因，由│665484號SIM卡壹枚）、紅色 │
│      │            │              │      │羅雅惠於左列時、│皮包壹只、米色膠帶壹團、夾│
│      │            │              │      │地，交付一小包價│鏈袋壹包、電子磅秤壹臺均沒│
│      │            │              │      │值500元之第一級 │收。                      │
│      │            │              │      │毒品海洛因予何奕│                          │
│      │            │              │      │賢。何奕賢業已付│                          │
│      │            │              │      │清價款500元予羅 │                          │
│      │            │              │      │雅惠。          │                          │
├───┼──────┼───────┼───┼────────┼─────────────┤
│ 22   │99年4月7日晚│臺中市○○路與│鄭智銘│鄭智銘以所有之行│羅雅惠販賣第一級毒品，累犯│
│      │間6時30分許 │河南路交岔路口│      │動電話門號0989- │，處有期徒刑拾貳年。未扣案│
│      │            │附近之摩斯漢堡│      │755504號撥打羅雅│之販賣毒品所得新臺幣壹仟元│
│      │            │店門口        │      │惠所有之行動電話│沒收，如全部或一部不能沒收│
│      │            │              │      │門號0000-000000 │時，以其財產抵償之。扣案之│
│      │            │              │      │號，相約購買第一│行動電話壹支（內含門號0935│
│      │            │              │      │級毒品海洛因，由│665484號SIM卡壹枚）、紅色 │
│      │            │              │      │羅雅惠於左列時、│皮包壹只、米色膠帶壹團、夾│
│      │            │              │      │地，交付一小包價│鏈袋壹包、電子磅秤壹臺均沒│
│      │            │              │      │值1000元之第一級│收。                      │
│      │            │              │      │毒品海洛因予鄭智│                          │
│      │            │              │      │銘。鄭智銘業已付│                          │
│      │            │              │      │清價款1000元予羅│                          │
│      │            │              │      │雅惠。          │                          │
├───┼──────┼───────┼───┼────────┼─────────────┤
│ 23   │99年4月8日晚│臺中市○○○路│鄭智銘│鄭智銘以所有之行│羅雅惠販賣第一級毒品，累犯│
│      │間6時50分許 │與青島路交岔路│      │動電話門號0989- │，處有期徒刑拾貳年。未扣案│
│      │            │口附近之洗衣店│      │755504號撥打羅雅│之販賣毒品所得新臺幣仟元│
│      │            │門口          │      │惠所有之行動電話│沒收，如全部或一部不能沒收│
│      │            │              │      │門號0000-000000 │時，以其財產抵償之。扣案之│
│      │            │              │      │號，相約購買第一│行動電話壹支（內含門號0935│
│      │            │              │      │級毒品海洛因，由│665484號SIM卡壹枚）、紅色 │
│      │            │              │      │羅雅惠於左列時、│皮包壹只、米色膠帶壹團、夾│
│      │            │              │      │地，交付價值3000│鏈袋壹包、電子磅秤壹臺均沒│
│      │            │              │      │元之第一級毒品海│收。                      │
│      │            │              │      │洛因一包予鄭智銘│                          │
│      │            │              │      │。鄭智銘業已付清│                          │
│      │            │              │      │價款3000元予羅雅│                          │
│      │            │              │      │惠。            │                          │
├───┼──────┼───────┼───┼────────┼─────────────┤
│ 24   │99年4月13日 │臺中市○○○路│鄭智銘│鄭智銘以所有之行│羅雅惠販賣第一級毒品，累犯│
│      │晚間10時30分│與漢口路交岔路│      │動電話門號0989-7│，處有期徒刑拾貳年。未扣案│
│      │許          │口附近之土地公│      │55504號撥打羅雅 │之販賣毒品所得新臺幣伍佰元│
│      │            │廟前          │      │惠所有之行動電話│沒收，如全部或一部不能沒收│
│      │            │              │      │門號0000-000000 │時，以其財產抵償之。扣案之│
│      │            │              │      │號，相約購買第一│行動電話壹支（內含門號0935│
│      │            │              │      │級毒品海洛因，由│665484號SIM卡壹枚）、紅色 │
│      │            │              │      │羅雅惠於左列時、│皮包壹只、米色膠帶壹團、夾│
│      │            │              │      │地，交付一小包價│鏈袋壹包、電子磅秤壹臺均沒│
│      │            │              │      │值500元之第一級 │收。                      │
│      │            │              │      │毒品海洛因予鄭智│                          │
│      │            │              │      │銘。鄭智銘業已付│                          │
│      │            │              │      │清價款500元予羅 │                          │
│      │            │              │      │雅惠。          │                          │
├───┼──────┼───────┼───┼────────┼─────────────┤
│ 25   │99年4月14日 │臺中市○○路上│鄭智銘│鄭智銘以所有之行│羅雅惠販賣第一級毒品，累犯│
│      │晚間11時30分│之7-11超商門口│      │動電話門號0989- │，處有期徒刑拾貳年。未扣案│
│      │許          │              │      │755504號撥打羅雅│之販賣毒品所得新臺幣伍佰元│
│      │            │              │      │惠所有之行動電話│沒收，如全部或一部不能沒收│
│      │            │              │      │門號0000-000000 │時，以其財產抵償之。扣案之│
│      │            │              │      │號，相約購買第一│行動電話壹支（內含門號0935│
│      │            │              │      │級毒品海洛因，由│665484號SIM卡壹枚）、紅色 │
│      │            │              │      │羅雅惠於左列時、│皮包壹只、米色膠帶壹團、夾│
│      │            │              │      │地，交付一小包價│鏈袋壹包、電子磅秤壹臺均沒│
│      │            │              │      │值500元之第一級 │收。                      │
│      │            │              │      │毒品海洛因予鄭智│                          │
│      │            │              │      │銘。鄭智銘業已付│                          │
│      │            │              │      │清價款500元予羅 │                          │
│      │            │              │      │雅惠。          │                          │
├───┴──────┴───────┴───┼────────┴─────────────┤
│販賣所得合計                                │191,00元（起訴書附表誤載為18,600元）        │
└──────────────────────┴──────────────────────┘